臺灣臺南地方法院民事裁定
111年度小上字第8號
上  訴  人  林雪華  
被上訴人    玉山商業銀行股份有限公司


法定代理人  黃男州  


上列當事人間請求清償消費款事件，上訴人對於民國111年1月27
日本院臺南簡易庭110年度南小字第2014號第一審簡易判決提起
上訴，本院裁定如下：
      主      文
上訴駁回。
第二審訴訟費用新臺幣1,500元由上訴人負擔。
      事實及理由
一、上訴意旨略以：兩造原已成立債務協商，由上訴人分60期攤
    還，每期繳款金額為新臺幣(下同)258元，上訴人按期繳納
    至少34期，且107年2月繳款日適逢春節連假，晚了2天才去
    繳納，接到被上訴人書面通知稱上訴人已毀諾違約，需繳交
    全部積欠債務金額，且要計算利息。然債務協商期間除非違
    約，否則利息應不再計算，上訴人曾與被上訴人溝通3次，
    主張要一次繳清未繳期款，被上訴人卻置之不理，且被上訴
    人曾以電話進行催告，惟上訴人為避免受未知來電騷擾，並
    未曾接通被上訴人之來電。此外，上訴人因年邁亦無力負擔
    上開2萬多元之債務，為此提起上訴等語，並聲明：(一)原
    判決廢棄；(二)被上訴人在第一審之訴駁回。
二、按對於小額程序之第一審裁判之上訴，非以其違背法令為理
    由，不得為之；上訴狀內應記載上訴理由，表明下列各款事
    項︰原判決所違背之法令及其具體內容，依訴訟資料可認
    為原判決有違背法令之具體事實；又判決不適用法規或適用
    不當者，為違背法令；有民事訴訟法第469條第1款至第5款
    所列事由時，其判決當然為違背法令；而上訴不合法者，第
    二審法院應以裁定駁回之；前開規定，於小額事件之上訴程
    序均準用之，民事訴訟法第436條之24第2項、第436條之25
    、第468條、第469條、第444條第1項前段及第436條之32第2
    項分別定有明文。次按當事人對於小額程序之第一審判決提
    起上訴，如依民事訴訟法第468條規定，以第一審判決有不
    適用法規或適用法規不當為上訴理由時，其上訴狀或理由書
    應有具體之指摘，並揭示該法規之條項或其內容，若係成文
    法以外之法則，應揭示該法則之旨趣，倘為司法院解釋或最
    高法院之判例，則應揭示該判解之字號或其內容；如依民事
    訴訟法第469條第1款至第5款所列事由提起上訴者，其上訴
    狀或理由書應揭示合於該條款之事實，上訴狀或理由書如未
    依此項方法表明者，即難認為已對原審判決之違背法令有具
    體之指摘，其上訴自難認為合法（最高法院71年台上字第31
    4號判決要旨參照）。
三、經查，被上訴人於原審請求上訴人給付20,446元，其訴訟標
    的金額在10萬元以下，依民事訴訟法第436條之8第1項規定
    ，應適用小額訴訟程序，揆諸上開說明，上訴人非以原判決
    違背法令為由不得提起上訴，且上訴理由須表明原判決所違
    背之法令及其具體內容，暨依訴訟資料可認為原判決有違背
    法令之具體事實，始符合上訴程式。惟上訴人之上訴意旨並
    未具體表明原判決有何不適用法規、適用法規不當，或民事
    訴訟法第469條所列第1款至第5款之違背法令情形，上訴人
    顯未依民事訴訟法第436條之25規定，具體表明原判決究有
    何違背法令之處，更未指明原判決所違反之法令條項或其內
    容，及依訴訟資料有何判決違背法令之具體事實，自難謂已
    合法表明上訴理由，依前開說明，本件上訴為不合法，應予
    駁回。
四、按訴訟費用，由敗訴之當事人負擔；小額訴訟程序，法院為
    訴訟費用之裁判時，應確定其費用額，民事訴訟法第78條、
    第436條之19第1項分別定有明文。本件上訴人之上訴既經駁
    回，第二審訴訟費用1,500元（即第二審裁判費）自應由上
    訴人負擔，爰裁定如主文第2項所示。　　
五、據上論結，本件上訴為不合法，依民事訴訟法第436條之32
    第1項及第2項、第444條第1項前段、第95條、第78條、第43
    6條之19第1項，裁定如主文。
中　　華　　民　　國　　111 　年　　3 　　月　　17　　日
            民事第四庭      審判長法  官　張家瑛
　　　　　　
                                  法　官　葉淑儀
　　　　　　　　　　　　　　　　　
                                  法　官　李姝蒓
以上正本係照原本作成。
本裁定不得抗告。
中　　華　　民　　國　　111 　年　　3 　　月　　18　　日
                                  書記官  張鈞雅